【裁判字號】    99,交聲,1068
【裁判日期】    990722
【裁判案由】    違反道路交通管理處罰條例聲明異議
【裁判全文】
臺灣臺北地方法院交通事件裁定         99年度交聲字第1068號
原處分機關  交通部公路總局臺北區監理所
異  議  人
即受處分人  甲○○
上列受處分人因違反道路交通管理處罰條例案件，對於交通部公
路總局臺北區監理所99年4 月23日所為之裁決（北監自裁字第裁
40-C00000000號）聲明異議，本院裁定如下：
    主  文
異議駁回。
    理  由
一原處分機關處分理由略以：異議人即受處分人甲○○於民國98
  年11月10日上午8 點2 分左右，將其所有之GA-6533 號自小客
  車停放於臺北縣新店市○○街78巷16號旁，為臺北縣政府警察
  局新店交通分隊員警以乃在顯有妨礙他車通行處所停車，逕行
  製單舉發（北縣警交大字第C00000000 號），因而依道路交通
  管理處罰條例第56條第1 項第5 款規定，裁處罰鍰新臺幣（下
  同）900 元。
二異議理由略以：異議人所居住之太平洋雅美社區○○鄰○○○
  ○○道與安和路相望，僅78巷為唯一出入巷道，實為一完整封
  閉性社區，因停車位不足，住戶間停車時有併排情事發生，又
  異議人所被舉發之車輛乃緊鄰異議人另部新車（3317-KC ）及
  樹下停放，也留有電話可隨時推移車輛讓他車通行，且新車旁
  之他輛黑色休旅車亦可自由進出，其並未妨礙道路交通云云。
三本院認為
(一)按汽車駕駛人在顯有妨礙他車通行處所停車，或不依順行方向
  ，或不緊靠道路右側，或併排停車，或單行道不緊靠路邊停車
  者，處600 元以上1200元以下罰鍰，道路交通管理處罰條例第
  56條第1 項第5 款、第6 款分別定有明文。又汽車停車時，不
  得併排停車；停車時應依車輛順行方向緊靠道路右側，但單行
  道應緊靠路邊停車。其右側前後輪胎外側距離緣石或路面邊緣
  不得逾40公分，在單行道左側停車時，比照辦理，道路交通安
  全規則第112 條第1 項第10款、第2 項亦規定甚詳。
(二)本件異議人於98年11月10日上午8 點2 分左右，將其所有之GA
  -6533 號自小客車停放於臺北縣新店市○○街78巷16號旁之事
  實，除為異議人不爭執外，並有臺北縣政府警察局新店分局99
  年7 月8 日北縣警店交裁字第0990033971號函檢附之採證照片
  在卷可憑，堪認屬實。依前述採證照片觀之，異議人前述自用
  小客車停放之位置右側設有垂直式停車格位，該車停放之方式
  係與該等垂直式停車格位垂直，並未緊靠路邊停車（以路緣計
  算），顯有不緊靠道路右側停車之違規事實。又依前述採證照
  片觀之，該車停放之位置佔用部分道路，已形成障礙物，使往
  來交通受有妨礙，且該處既為供人車往來之道路，不論另端是
  否別有通路，均無解異議人應負在妨礙他車通行處所停車之違
  規責任。再異議人一停車行為同時違反道路交通管理處條例第
  56 條 第1 項第5 款、第6 款，屬競合關係，且因該條各款並
  無情節輕重之分，原處分機關雖漏未論及同條項第6 款之違規
  行為，惟其以同條項第5 款為處罰依據，對異議人科以罰鍰，
  對處分結果亦無影響，附此敘明。
(三)綜上所述，原處分機關之裁處並無不當，本件異議為無理由，
  應予駁回。
四依道路交通管理處罰條例第87條第2 項，道路交通案件處理辦
  法第19條，裁定如主文。
中    華    民    國    99   年    7     月    22     日
                      交通法庭法  官  邱蓮華
上正本證明與原本無異。
如不服本裁定，應於裁定送達後5日內向本院提出抗告狀。
                              書記官  葉宜玲
中    華    民    國    99    年    7     月    22    日

司法院資訊處製作；財團法人民間司法改革基金會備份。
